最高法院刑事判決　　　　　　九十四年度台上字第二四三０號
　　上　訴　人　甲○○
上列上訴人因違反毒品危害防制條例等罪案件，不服台灣高等法
院高雄分院中華民國九十一年七月十六日第二審判決（九十一年
度上訴字第四九六號，起訴案號：台灣高雄地方法院檢察署九十
年度偵緝字第一一一號），提起上訴，本院判決如下：
    主  文
原判決關於甲○○販賣第一級毒品部分撤銷，發回台灣高等法院
高雄分院。
其他上訴駁回。
    理  由
甲、撤銷發回部分（即連續販賣第一級毒品部分）
本部分原判決撤銷第一審關於上訴人甲○○共同連續販賣第一級
毒品所為不當之科刑判決，改判仍論處上訴人共同連續販賣第一
級毒品罪刑（有期徒刑十三年），固非無見。
惟查：原判決於事實欄認定上訴人連續自民國（下同）八十八年
六月初起至同年七月七日止，以其所得之行動電話（號碼為：0
000000000）與欲購買毒品之人聯絡（原判決第二頁倒
數第六行至倒數第四行），並於理由二之(一)內援引證人黃俊郎、
陳昭梃，之(三)內援引共同被告吳柏瑩等於警訊及偵審中之供述（
原判決第五頁第五行以下、第五頁倒數第五行、第八頁），作為
認定上訴人此部分犯行論罪科刑之裁判基礎，但查依卷內資料之
載示：證人陳昭梃在警訊及偵查中之證詞謂：其係自八十八年六
月五日起向上訴人購買毒品海洛因；共同被告吳柏瑩在警訊及偵
查中之供述謂：其係自八十八年六月十六日左右開始與上訴人販
賣毒品供他人施用。且於警訊時並供稱：其與上訴人之聯絡方式
為打各自的手機聯絡，上訴人之手機號碼為「00000000
00」號（見警卷左分刑字第九八五七號第八頁）；另證人黃俊
郎於八十八年七月八日警訊中亦供稱伊手上的海洛因均向一位叫
「好康仔」的男子所購得的，警方提供的甲○○就是我與他以「
康仔」相稱之人無誤，及伊平時均主動先撥他的大哥大「000
0000000」號與他聯絡等語綦詳，如果無訛。則上訴人與
欲購買毒品之人似可認定，其均係以上開「000000000
0」號手機為其彼此間之聯絡工具。惟稽之台灣大哥大股份有限
公司函覆第一審法院查詢內容所示，上開「000000000
0」號手機門號，於八十八年間係自八十八年六月二十六日起方
開始租用（見第一審卷第四十四頁），經核顯然係在共同被告吳
柏瑩及證人黃俊郎、陳昭梃三人上述所供向上訴人購買毒品海洛
因期間之後，可見在交易時間上已不無矛盾。究竟共同被告吳柏
瑩及證人黃俊郎、陳昭梃等人之供述與事實是否相符？自仍有待
再詳查審究明白之必要。原審未就此究明前，率行判決，尚嫌速
斷，並不足以昭折服。上訴意旨執此指摘原判決此部分不當，非
無理由，應認有將原判決關於上訴人共同連續販賣第一級毒品部
分撤銷發回更審之原因。
乙、駁回部分（即持有第二級毒品部分）
按刑事訴訟法第三百七十六條所列各罪之案件，經第二審判決者
，不得上訴於第三審法院，為該法所明定。本部分上訴人因持有
第二級毒品案件，原審係依九十三年一月九日施行之修正前毒品
危害防制條例第十一條第二項持有第二級毒品論處罪刑，查該條
項係刑事訴訟法第三百七十六條第一款之案件。依首揭說明，既
經第二審判決，自不得上訴於第三審法院，上訴人此部分猶復提
起上訴，顯為法所不許，應予駁回。
據上論結，應依刑事訴訟法第三百九十五條前段、第三百九十七
條、第四百零一條，判決如主文。
中　　華　　民　　國　九十四　年　　五　　月　 十二 　日
                      最高法院刑事第八庭
                          審判長法官  呂　潮　澤
                                法官  吳　昆　仁
                                法官  孫　增　同
                                法官  吳　昭　瑩
                                法官  黃　正　興
      本件正本證明與原本無異
                                      書  記  官
中　　華　　民　　國　九十四　年　　五　　月　 二十 　日
                                                      Ｃ
